【裁判字號】    99,易,2872
【裁判日期】    991112
【裁判案由】    竊盜等
【裁判全文】
臺灣臺北地方法院刑事判決              99年度易字第2872號
公  訴  人  臺灣臺北地方法院檢察署檢察官
被      告  丙○○
上列被告因竊盜案件，經檢察官提起公訴（99年度偵字第21971
號），因被告於準備程序進行中，就被訴事實為有罪之陳述，經
本院告知簡式審判程序意旨，並聽取公訴人及被告之意見後，本
院裁定依簡式審判程序審理，判決如下：
    主  文
丙○○意圖為自己不法之所有，而侵占遺失物，處罰金新臺幣玖
仟元，如易服勞役，以新臺幣壹仟元折算壹日。又踰越安全設備
竊盜，累犯，處有期徒刑壹年。又竊盜，累犯，處有期徒刑陸月
。所處有期徒刑部分，應執行有期徒刑壹年貳月；並於刑之執行
前，令入勞動場所，強制工作年。
    事  實
一、丙○○於民國93年間因竊盜案件，經福建金門地方法院以93
    年度城簡字第48號判處有期徒刑3月確定，同年間，復因竊
    盜案件，經本院以93年度易字第1241號判處有期徒刑3月確
    定，前開2罪合併執行有期徒刑8月，而於94年7月7日執行完
    畢出監。於94年間，因竊盜案件，經本院以94年度易字第
    1977號判處有期徒刑8月確定；於95年間，再因竊盜案件，
    經臺灣桃園地方法院以95年度易字第266號判處有期徒刑6月
    確定，前開2罪合併應執行有期徒刑1年1月，而於96年2月6
    日執行完畢出監。於97年間，又因竊盜案件，經臺灣彰化地
    方法院以97年度易字第443號判處有期徒刑8月確定；同年間
    ，另因詐欺案件經本院以97年度簡字第4982號判處有期徒刑
    4月確定，前開2罪合併應執行有期徒刑1年2月，而於99年1
    月27日執行完畢出監。猶不知悔改，竟意圖為自己不法所有
    ，（一）於99年5月14日17時許，至位於臺北市○○區○○
    路3段7號相鄰之大樓，由該大樓攀爬至臺北市○○區○○路
    3段7號9樓處，再以踰越窗戶之方式進入室內，竊取甲○○
    所有之相機1部及ACER廠牌筆記型電腦1部，得手後，丙○○
    將相機攜至臺北市西門町獅子林某通訊行內變賣，共得款新
    臺幣3000元供己花用；（二）於99年6月15日，在位於臺北
    市○○○路上之某教會內，竊取乙○○所有之imation白色
    2.5吋硬碟1顆得手；（三）於99年7月3日，在位於臺北市○
    ○○路欣欣影城內，拾獲楊閎傑所有之SONY ERICSSION廠牌
    750型之行動電話乙具（含SIM卡），竟意圖為自己不法之所
    有，將前開離本人持有之行動電話暨IM卡予以侵占入己。嗣
    於99年7月8日，在新竹市○區○○路2段798號前，丙○○因
    另案竊盜案件為警查獲，在徵得丙○○同意後實施搜索，始
    發現上開失竊財物，而循線獲悉上情。
二、案經新竹市警察局第二分局報告臺灣臺北地方法院檢察署檢
    察官偵查起訴。
    理  由
一、本件被告丙○○所犯係死刑、無期徒刑、最輕本刑為3年以
    上有期徒刑以外之罪，其於準備程序中就被訴事實為有罪之
    陳述，經本院告知簡式審判程序之旨，並聽取公訴人及被告
    之意見後，認無不得或不宜改依簡式審判程序進行之情事，
    爰依刑事訴訟法第273條之1第1項規定，裁定改依簡式審判
    程序審理，合先敘明。
二、前揭事實，業據被告迭於警詢中及本院審理時均供認不諱（
    見偵卷第3-5頁、本院卷第26頁背面），核與證人甲○○、
    乙○○、丁○○即楊閎傑之父親於警詢時之證述情節相符，
    並有新竹市警察局第二分局搜索扣押筆錄、扣押物品目錄表
    、贓物認領保管單3紙、贓物照片共3張等在卷可稽，足堪認
    定被告前開自白與事實相符，應值採信。本案事證明確，被
    告犯行洵堪認定，應依法論科。
三、按刑法第321條第1項第2款所謂「其他安全設備」，係指除
    門扇牆垣以外，依通常觀念足認為防盜之一切設備而言（最
    高法院78年度臺上字第4418號裁判要旨參照），查被告丙○
    ○踰越窗戶進入甲○○上開住處公寓，而窗戶具有防盜效用
    ，係屬其他安全設備，是被告此部分所為，應屬刑法第321
    條第1項第2款之踰越其他安全設備侵入他人住宅竊盜罪。故
    核被告所為分別係犯刑法第320條第1項之普通竊盜罪、第
    321條第1項第2款之加重竊盜既遂罪以及第337條侵占遺失物
    罪。至檢察官起訴意旨原認犯罪事實（一）部分之犯行，係
    涉犯刑法第320條第1項之普通竊盜罪嫌，惟經公訴檢察官於
    本院審理時當庭更正被告此部分犯行所涉犯之法條，故本院
    無庸依刑事訴訟法第300條之規定變更檢察官起訴書所引應
    適用之法條，附此敘明。被告所犯上開各罪，犯意各別、行
    為互異，應予分論併罰。又被告有前揭事實記載之科刑及執
    行完畢紀錄，此有臺灣高等法院被告前案紀錄表在卷可稽，
    其受徒刑執行完畢後，5年以內故意再犯本件有期徒刑以上
    之竊盜罪部分，為累犯，應依刑法第47條第1項規定，加重
    其刑。爰審酌被告前有多次竊盜前科，顯見素行非佳，猶不
    思警惕之心，竟再次犯本件加重竊盜及竊盜罪，惟念及被告
    犯後坦承犯行，犯後態度尚稱良好，暨被告犯罪之手段及被
    害人受損害之程度等一切情狀，量處如主文所示之刑，並就
    所宣告有期徒刑部分，定其應執行之刑。另就侵占遺失物罪
    部分，諭知易服勞役之折算標準，以資懲儆。
四、末按保安處分中之強制工作，旨在對嚴重職業性犯罪及欠缺
    正確工作觀念或無正常工作因而習慣犯罪者，強制其從事勞
    動，學習一技之長及正確之謀生觀念，使其日後重返社會，
    能適應社會生活（最高法院94年臺上字第6611號判決可供參
    攷）。本件被告前已因如事實欄所載之前科資料，經法院判
    刑確定暨執行在案，此有前揭被告前案紀錄表在卷可憑，被
    告非但未引以為鑑，復又反覆以竊盜之方式，謀取自己生活
    花費所需，參酌被告自承因未有穩定工作，且與家人失去聯
    繫，亦無固定住居所，故反覆不停涉犯竊盜等語（見本院卷
    第26頁背面），顯見被告無正常工作因而犯罪，實有強制其
    從事勞動，學習一技之長，促使其日後重返社會，能適應社
    會生活之必要。被告前曾多次入監執行仍不能矯正其以竊盜
    手段獲取財物之偏差價值觀，且被告自承本件竊盜所竊得之
    財物係用於自己生活所需，復參諸被告除事實欄所載之前科
    資料外，早自72年間被告即因竊盜犯行，反覆進出監獄，目
    前亦正在執行另案竊盜案件之徒刑，足認已非僅單純施予刑
    罰，即可矯其頑習，經衡酌被告所為行為之嚴重性、所表現
    之將來危險性，以及對於被告未來行為之期待性，爰依刑法
    第90條第1項規定，宣告於刑之執行前，令入勞動場所強制
    工作3年，以達教化被告之效，且冀望被告能因而養成正確
    勞動觀念，以得重返社會。
五、據上論斷，應依刑事訴訟法第273條之1第1項、第284條之1
    、第299條第1項前段，刑法第320條第1項、第321條第1項第
    2款、第337條、第47條第1項、第42條第3項、第51條第5款
    、第90條第1項、第2項前段，刑法施行法第1條之1，判決如
    主文。
本案經檢察官李彥霖到庭執行職務。
中    華    民    國    99    年    11    月    12    日
                  刑事第十七庭  法  官  楊雅清
上正本證明與原本無異。
如不服本判決應於收受送達後10日內向本院提出上訴書狀，並應
敘述具體理由；其未敘述上訴理由者，應於上訴期間屆滿後20日
內向本院補提理由書（均須按他造當事人之人數附繕本）「切勿
逕送上級法院」。告訴人或被害人如對於本判決不服者，應具備
理由請求檢察官上訴，其上訴期間之計算係以檢察官收受判決正
本之日期為準。
                                書記官  吳俊龍
中    華    民    國    99    年    11    月    12    日
附錄本案論罪科刑法條全文：
中華民國刑法第320條
（普通竊盜罪、竊佔罪）
意圖為自己或第三人不法之所有，而竊取他人之動產者，為竊盜
罪，處5  年以下有期徒刑、拘役或 5 百元以下罰金。
意圖為自己或第三人不法之利益，而竊佔他人之不動產者，依前
項之規定處斷。
前二項之未遂犯罰之。
中華民國刑法第321條
（加重竊盜罪）
犯竊盜罪而有左列情形之一者，處 6 月以上、 5 年以下有期徒
刑：
一、於夜間侵入住宅或有人居住之建築物、船艦或隱匿其內而犯
    之者。
二、毀越門扇、牆垣或其他安全設備而犯之者。
三、攜帶兇器而犯之者。
四、結夥三人以上而犯之者。
五、乘火災、水災或其他災害之際而犯之者。
六、在車站或埠頭而犯之者。
前項之未遂犯罰之。
中華民國刑法第337條
（侵占遺失物罪）
意圖為自己或第三人不法之所有，而侵占遺失物、漂流物或其他
離本人所持有之物者，處 5 百元以下罰金。

司法院資訊處製作；財團法人民間司法改革基金會備份。
